# IPO 企业员工打新股

提问人：eanaiwalker 时间：2023-08-18 11:44:37
请教各位：
1.IPO过程中，董监高和普通员工（非股东及其关联方）可以打新股吗？目前没查到相关规定，但是听说个别券商发行部门是禁止此类个人投资的。
2.子公司可以打新股吗？如果成功打新，那会计处理与其他上市公司股票有何不同吗？

回答人：chenyiwei
1 、似乎没有规定完全禁止此类情形下的关联方认购新股，但应关注是否违反敏感期买卖股票的规定，以及是否可能涉及内幕交易等。
2 、如果子公司购入新股的，则在合并报表层面构成库存股，需进行合并抵销处理。由子公司持有的母公司股份不属于发行在外普通股。
另外，子公司不可能对母公司具有控制、共同开展或者重大影响，故在子公司自身报表中，对于取得的母公司股份，仅可作为金融资产核算，不能作为长期股权投资。